ACORDAO-COMPLETO-2485737

ACÓRDÃO DE RELAÇÃO

ACÓRDÃO DE RELAÇÃO 1868/2022 ATA 8/2022 - PRIMEIRA CÂMARA

Acórdão 1868/2022-TCU-Primeira Câmara
VISTOS e relacionados estes autos de aposentadoria pelo Ministério da Saúde;
Considerando as propostas uníssonas da Secretaria de Fiscalização de Integridade de Atos e Pagamentos de Pessoal e de Benefícios Sociais (Sefip) e do MP/TCU pela legalidade dos atos acostados às peças 3, 5, 10, 11 e 12;
Considerando que os ex-servidores Abel Pereira do Nascimento (peça 4) , Cosme José Torres (peça 6) , Elmo Soares da Silva (peça 7) , Cleide Guimaraes Marques (peça 8) e Orlando de Souza Henrique Junior (peça 9) eram ocupantes do cargo de agente de combate a endemias, decorrente da transformação de emprego em cargo público estatutário, sem a realização de concurso público, por força do art. 3º da Lei 13.026/2014;
Considerando que os dispositivos da Lei 13.026/2014 que deram ensejo à aludida transformação de cargos sem a realização de concurso público são objeto da Ação Direta de Inconstitucionalidade 5.554/DF, ainda pendente de julgamento no Supremo Tribunal Federal, sob a relatoria do Ministro Roberto Barroso;
Considerando que, por meio do Acórdão 11318/2020-TCU-Segunda Câmara, foi determinado para que a Sefip, em conjunto com a Consultoria-Jurídica do TCU, promovesse o acompanhamento sobre o deslinde da ADIn 5.554/DF;
Considerando que os autos da ADIn 5.554/DF estão conclusos ao relator Ministro Roberto Barroso, após manifestação da PGR pela procedência do pedido, sem trânsito em julgado;
Considerando jurisprudência desta Corte, com orientação pelo sobrestamento, acórdãos 1710/2021, 13875/2020 e 1008/2020-TCU-2ª Câmara e 6520/2020-TCU-1ª Câmara, de atos na mesma condição fática;
Considerando que o (s) ato (s) pode (m) ser apreciado (s) sem a necessidade de prévia oitiva do (s) interessado (s) , uma vez que foi (ram) enviado (s) a esta Corte de Contas há menos de 5 (cinco) anos, nos termos do Acórdão 587/2011-TCU-Plenário;
ACORDAM os ministros do Tribunal de Contas da União, reunidos em sessão da 1ª Câmara, com fundamento nos arts. 1º, V, e 39, I, da Lei 8.443/1992, no art. 260, § 1º, do RI/TCU, na forma do art. 143, II e V, 'c', do RI/TCU, em sobrestar, com fulcro no art. 47 da Resolução TCU 259/2014, a apreciação dos atos de concessão de aposentadoria em favor de Abel Pereira do Nascimento (52988/2018) , Cosme José Torres (58483/2018) , Elmo Soares da Silva (59773/2018) , Cleide Guimaraes Marques (60478/2018) e Orlando de Souza Henrique Junior (62600/2018) até o trâmite em julgado do ato decisório que ponha termo à Ação Direta de Inconstitucionalidade 5554/DF, em trâmite perante o Supremo Tribunal Federal sob a relatoria do Ministro Roberto Barroso, e em considerar legais e determinar o registro dos atos de aposentadoria dos demais interessados.
1. Processo TC-Processo 007.765/2021-5 (APOSENTADORIA) 
	1.1. Interessados: Abel Pereira do Nascimento (XXX.407.577-XX) ; Anadeje Maria da Silva Abunahman (XXX.294.907-XX) ; Carlos Eduardo Lassance Cabral (XXX.467.407-XX) ; Claudia Valeria dos Santos Lessa (XXX.168.737-XX) ; Cleide Guimaraes Marques (XXX.606.097-XX) ; Cosme Jose Torres (XXX.122.997-XX) ; Elmo Soares da Silva (XXX.448.737-XX) ; Jorge Andre de Segadas Soares (XXX.066.067-XX) ; Orlando de Souza Henrique Junior (XXX.368.407-XX) ; Sirlene Lucia Alves da Silva (XXX.062.387-XX) .
	1.2. Órgão/Entidade: Ministério da Saúde.
	1.3. Relator: Ministro-Substituto Weder de Oliveira.
	1.4. Representante do Ministério Público: Procurador Rodrigo Medeiros de Lima.
	1.5. Unidade Técnica: Secretaria de Fiscalização de Integridade de Atos e Pagamentos de Pessoal e de Benefícios Sociais (Sefip) .
	1.6. Representação legal: não há.
	1.7. Determinações/Recomendações/Orientações: não há.

Primeira Câmara

Ministério da Saúde.

Abel Pereira do Nascimento (XXX.407.577-XX); Anadeje Maria da Silva Abunahman (XXX.294.907-XX); Carlos Eduardo Lassance Cabral (XXX.467.407-XX); Claudia Valeria dos Santos Lessa (XXX.168.737-XX); Cleide Guimaraes Marques (XXX.606.097-XX); Cosme Jose Torres (XXX.122.997-XX); Elmo Soares da Silva (XXX.448.737-XX); Jorge Andre de Segadas Soares (XXX.066.067-XX); Orlando de Souza Henrique Junior (XXX.368.407-XX); Sirlene Lucia Alves da Silva (XXX.062.387-XX).

WEDER DE OLIVEIRA

não há.

Procurador Rodrigo Medeiros de Lima.

APOSENTADORIA (APOS)

Secretaria de Fiscalização de Integridade de Atos e Pagamentos de Pessoal e de Benefícios Sociais (Sefip).